臺灣桃園地方法院交通事件裁定　　　　　　　　　　九十三年度交聲字第四一三號
　　原處分機關　交通部公路總局新竹區監理所桃園監理站
　　受處分人即
　　異　議　人　甲○○　男　五.
右列受處分人因違反道路交通管理處罰條例案件，對於交通部公路總局新竹區監理所
桃園監理站民國九十三年八月十九日所為之處分（原處分：桃監裁罰字第裁五二—Ｚ
八二四八九九號），聲明異議，本院裁定如左：
    主  文
異議駁回。
    理  由
一、聲明異議意旨略以：受處分人即異議人甲○○於民國九十三年六月六日上午，駕
    駛車號ＲＩ—三四七號自用小貨車，行經國道三號高速公路南下三四六點九公
    里處，被警員攔下，警員態度不好，卻不講理由，當時路段速限一百一十公里，
    速限緩衝十公里，異議人沒有超過一百二十公里的時速，警員卻說超過時速一百
    二十二公里，並叫異議人下車看他雷射測速槍的測速，結果未看過雷射測速槍的
    超速時速，拿雷射測速槍的警員一直按，卻找不到一百二十二公里的車速。警員
    開罰單叫異議人簽名，異議人不簽，警員還手伸出來不知要做什麼，當時異議人
    的駕照已經在警員手上，不知警員什麼用意。當時車子很少，異議人還有朋友作
    證未看到超速的時速一百二十二公里，所以異議人不服警員的恐嚇聲，警員然後
    再開一張未帶行照的罰單。請主管機關查明事實云云。
二、原處分機關裁罰事實及理由略以：異議人於九十三年六月十一日向交通部公路總
    局新竹區監理所桃園監理站即本站提出陳述，經轉請舉發單位查復：「一違規單
    填記時、地，經值勤人員使用雷射測速槍測獲陳君所駕車輛行速一二二公里﹨小
    時（該路段最高時速限制一一公里），超速十二公里﹨小時，測距四七四點一
    公尺，告知其違規事實依法製單舉發，違規行為屬實。二本隊警車配發之雷射測
    速槍，係國外最先進測量行車速率執法儀器，符合國際檢驗規定（經認證之實驗
    室野外測試核可），並經本國法院認證，可確信其準確度，值勤人員手持雷射測
    速槍內紅外線點瞄準所測車輛，鎖定該車後（一次一部不受他車影響），槍內即
    顯示其速度與測距，經確認該車無誤後，始予攔查（現場攔停故無相片可提供）
    」，本站遂依前開違規事實，違反前項所揭規定，再依道路交通管理事件統一裁
    罰基準及處理細則第四十一條第四項規定，填製桃監裁罰字第裁五二—Ｚ八二
    四八九九號裁決書，處罰異議人新臺幣（下同）四千元，並記違規點數一點（
    異議人於九十三年八月十九日始到站要求開立裁決書，已逾本站九十三年七月二
    十三日違稽Ｄ第九三一六四三號函覆異議人之最低額罰鍰三千元之九十
    三年八月十日繳款期限），於法並無不合等語。
三、按汽車行駛高速公路應依限速標誌指示；汽車行駛於高速公路或設站管制之道路
    ，而不遵管制之規定者，處汽車駕駛人新臺幣三千元以上六千元以下罰鍰；汽車
    駕駛人違反本條例第三十三條者，除依原條款處罰鍰外，並予記違規點數一點，
    高速公路交通管制規則第五條第一項前段，道路交通管理處罰條例第三十三條第
    一項及第六十三條第一項第一款分別定有明文。次按對於違反道路交通管理處罰
    條例之行為，當場舉發者，應填記駕駛人或行為人姓名、性別、出生年月日、地
    址、或行為人為受處分人時，應將該通知單填記後交付該行為人簽名或蓋章收受
    之；拒絕簽章者，並記名其事由，視為已收受，道路交通管理事件統一裁罰標準
    及處理細則第十一條第一項第一款亦定有明文。
四、經查：
  (一)異議人於九十三年六月六日上午八時二十六分許，駕駛其所有上開車輛行經國道
    三號高速公路南向三四六點九公里之最高限速一百一十公里之路段時，經內政部
    警政署國道公路警察局第八警察隊善化分隊（下稱：原舉發機關）員警戴鵬洲以
    雷射測速槍測得異議人行車速度達時速一百二十二公里，超速十二公里之違規事
    實，經警攔停並填製公警局交字第Ｚ八二四八九九號舉發違反道路交通管理
    事件通知單（下稱本件違規通知單）當場舉發，異議人雖有收受本件違規通知單
    ，惟拒絕簽名於其上，經警記明：「交付本人拒簽」之事由等情，有本件違規通
    知單影本一紙附卷可稽，並據本件舉發員警即證人戴鵬洲及異議人於本院審理中
    所同認在卷（參見本院卷九十三年九月十六日訊問筆錄第二—三頁）。揆諸前開
    說明，可認本件違規通知單應視為異議人本人已收受，合先敘明。
  (二)異議人於聲明異議意旨中固不否認於右揭時地其所有上開車輛經警攔停之事實，
    惟矢口否認有何超速之違規行為，並以前揭情詞置辯。異議人於本院審理中並辯
    稱：我沒有超速，我有證人可以證明當時雷射測速槍沒有顯示一二二公里，那時
    候警察還有開一張未帶行照的單子，那一張我也沒有簽名，不過那一張罰單我有
    去繳，因為我那時候確未帶行照。那時候在警車內的另一個警員右手除了拿一支
    原子筆，三隻手指頭還伸出來，我不知道他要做什麼云云（參見本院卷九十三年
    九月十六日訊問筆錄第二—四頁）。惟經證人戴鵬洲於本院審理中到庭結證稱：
    案發當時，我們在國道三號高速公路南下三四六點九公里執行測速勤務，測到異
    議人的自用小貨車時速一二二公里。我們就當場用指揮棒將異議人攔停，我有拿
    雷射測速槍的螢幕數據給異議人看，上面有顯示速度、測距，而且異議人那時候
    說要趕到屏東，所以車速快了一點，還請我們不要開單，但是我們還是開單給他
    ，他就拒絕簽名，我們依法告發並把通知聯交給異議人，之後就讓異議人離開。
    一般這種測速勤務，沒有拍照，我們是當場攔停。因為測速逕行舉發的勤務沒有
    辦法拍到照片，但是我們都有讓他們看到測速槍的數據。當時異議人的車上還有
    其他人，但只有異議人下車，其他人沒有下車看數據。我確定舉發當時是親身見
    聞，沒有捏造的情事等語（參見本院卷九十三年九月十六日訊問筆錄第二—四頁
    ），衡情而論，證人戴鵬洲係內政部警政署國道公路警察局第八警察隊善化分隊
    警員，平日職司道路交通管理、維護交通秩序及安全之指揮稽查等工作，況證人
    戴鵬洲與異議人間，素昧平生且無怨隙，殊無甘冒偽證罪責，故為不實舉發之理
    由存在。復觀之證人戴鵬洲所提出本件舉發異議人於案發當時超速違規之雷射測
    速槍經我國法院認可之認證書及鑑測報告一份內容以查，堪認該雷射測速槍之準
    確性應無疑義。又交通警察製單舉發違反道路交通管理處罰條例所列之違規事實
    ，本質上為行政處分，係公務員基於職務上之權力，依法就特定之具體事件所為
    之具有公法上效果之單方行政行為，基於公務員為公法上行為具有公信力之原則
    ，可認證人戴鵬洲之證詞應屬可採，足認異議人所有之上開車輛確有於右揭時地
    超速之違規行為甚明。
  (三)至異議人雖稱其有證人可以證明當時雷射測速槍沒有顯示一二二公里云云。惟本
    院採信證人戴鵬洲之證詞之理由，已如所述。是本院認異議人此一聲請，核無必
    要，併予敘明。
  (四)綜上所述，足認異議人上開所辯，應屬事後空言避就推諉卸責之詞，殊無可採。
    堪認本件異議人之交通違規事實相關事證已臻明確，原處分機關依道路交通管理
    處罰條例第三十三條第一項及第六十三條第一項第一款規定，對上開車輛駕駛人
    即異議人裁處罰鍰四千元，並記違規點數一點，核無違誤。是以本件異議人之聲
    明異議為無理由，應予駁回。
據上論斷，應依道路交通管理處罰條例第八十七條第二項，道路交通案件處理辦法第
十九條，裁定如主文。
中　　　華　　　民　　　國　　九十三　　年　　　九　　　月　　 十七 　　日
                                臺灣桃園地方法院交通法庭
                                    法  官  林  家  賢
右正本證明與原本無異。
如不服本裁定，應於裁定送達後五日內，向本院提出抗告狀。
                                    書記官  戴  育  萍
中　　　華　　　民　　　國　　九十三　　年　　　十　　　月　　　一　　　日
